臺灣臺南地方法院刑事判決　　　　　　　94年度簡上字第19號
上　訴　人
即　被　告　甲○○　男　45歲.
上列上訴人因詐欺案件，不服本院93年度簡字第1560號中華民國
93年11月12日第一審判決（聲請簡易判決處刑案號：93年度偵字
第5655號），提起上訴，本院管轄之第二審合議庭判決如下：
    主  文
上訴駁回。
    事實及理由
一、本案經本院審理結果，認第一審判決以上訴人即被告甲○○
    違反刑法第339條第1項詐欺取財及同條第2項詐欺得利罪。
    並審酌被告素行及其犯罪目的、手段、所得利益與財物價額
    、所生危害與犯罪後尚未與被害人達成和解等一切情狀，依
    刑事訴訟法第449條第1項，刑法第28條、第339條第1項、第
    2項、第55條、第47條、第41條第1項前段，罰金罰鍰提高標
    準條例第1條前段、第2條，判處被告有期徒刑4月，如易科
    罰金以銀元300元折算1日，經核其認事用法並無不當，原判
    決應予維持，並引用第一審判決書記載之事實、證據及理由
    （如附件）。
二、被告上訴雖仍否認犯罪，辯稱：伊有要還錢，只是找不到對
    方，不是要欺騙。當時伊確實身上帶的現金不夠，伊有請求
    被害人請他們跟伊回雲林拿錢，是公司不答應，並沒有要騙
    他們的意思。當天伊有帶聯邦信用卡，只是額度不夠。伊後
    來去天上人間KTV酒店找時，該店在做內部裝潢云云。
三、惟查：
  (一)上開事實業據證人乙○○於警詢及原審審理時證述明確（詳
    見警卷第5頁、偵卷第3頁；原審卷第31至34頁）。證人乙○
    ○並於本院審理時證稱：被告於93年3月20日至天上人間KTV
    酒店消費後，於買單時表示沒錢要簽單，意思是叫公司讓被
    告先走，但公司不認識被告，不可能讓被告先走，被告說公
    司軟禁他，要報警，後來警察來後帶被告及伊去派出所製作
    筆錄。當時，被告並沒有拿出信用卡要刷卡。後來被告並未
    到天上人間KTV酒店結清帳款。而天上人間KTV酒店現在還在
    原地營業中等語明確（見本院卷第47頁）。此外，並有消費
    明細帳單附卷可參（見警卷第7頁）。可知被告於案發當時
    並未攜帶現金，即前往天上人間KTV酒店消費，並向證人乙
    ○○借款新台幣（下同）1萬元，迄今又未至該店清償欠款
    ，其有白吃白喝之詐欺故意甚明。
  (二)被告雖於偵、審中辯稱伊有帶1千元、2千多元云云（見偵卷
    第16頁；原審卷第41至43頁）。然觀諸其於警詢中先是供稱
    ：（身上帶多少錢？）不記得等語（見警卷第3頁反面），
    旋於解送到地檢署偵訊時又改口辯稱：伊於案發當時有攜帶
    1千元乙節，繼於原審訊問時再翻異前詞，陳明伊有帶2千多
    元云云。則被告前後供述矛盾不一致，顯係臨訟畏罪而飾詞
    卸責，委無足取。證人乙○○前揭證稱：被告當時表示沒有
    帶錢等語，顯較被告前揭辯解可採。被告於案發當天並未攜
    帶現金前往天上人間KTV 酒店消費，堪可認定。
  (三)另經本院就被告之刷卡額度及信用狀況等項函詢聯邦商業銀
    行信用卡中心之結果為：被告所持之信用卡可用餘額於93年
    2 月至4月均呈負數（2月為-4347元，3月為-4660元，4月為
    -4660元），且前期餘額即前期未繳款均各有2萬4千多元，
    此有聯邦商業銀行信用卡中心94年3月15日（94）聯信卡字
    第0117號函附被告刷卡消費明細資料附卷可稽（見本院卷第
    35、36、42頁）。則被告既然連信用卡之消費帳款均無法償
    付，而於案發之94年3月份，信用卡之可用餘額亦呈負數，
    足見其當時之經濟狀況確實不佳，且於案發當時亦無法再以
    刷卡之方式，支付餐飲、服務等消費。況且，被告於警詢時
    竟然供稱：伊與阿宏、姓李的朋友，認識約1、2年左右，伊
    說伊董事長要付錢。伊董事長是台南市長許添財，許添財並
    沒有與伊一起喝酒等情（見警卷第4頁）。益徵被告至天上
    人間KTV酒店消費之初，即有耍賴不為付帳之意。
  (四)綜上所查，被告前揭辯稱：伊有要還錢，只是找不到對方，
    不是要欺騙。當時伊確實身上帶的現金不夠，伊有請求被害
    人請他們跟伊回雲林拿錢，是公司不答應，並沒有要騙他們
    的意思。當天伊有帶聯邦信用卡，只是額度不夠。伊後來去
    天上人間KTV酒店找時，該店在做內部裝潢云云，均不足採
    。本件事證已甚明確，被告犯行洵堪認定。
四、綜上所述，本案事證已明，被告仍執前詞提起上訴，指摘原
    判決認定其有罪為不當云云，為無理由，應予駁回。
五、末按刑事簡易程序第2審上訴，被告經合法傳喚，無正當理
    由不到庭者，得不待其陳述逕行判決。刑事訴訟法第455條
    之1第3項準用同法第371條定有明文。查上訴人即被告甲○
    ○經合法傳喚於審判期日無正當理由不到庭，有本院送達回
    證1紙在卷可稽，揆諸前開說明，爰不待其陳述逕行判決，
    附此敘明。
據上論斷，應依刑事訴訟法455條之1第1項、第3項、第373條、
第371條、第368條，判決如主文。
本案經檢察官丙○○到庭執行職務。
中　　華　　民　　國　　94　　年　　5 　　月　　10　　日
　　　　　　　　　刑事第八庭  審判長法　官  吳勇輝
                                    法  官  蔡直青
                                    法  官  陳映佐
以上正本證明與原本無異
本件不得上訴
                                    書記官  鄭吉裕
中　　華　　民　　國　　94　　年　　5 　　月　　10　　日
附錄法條：
刑法第339條第1、2項
意圖為自己或第3人不法之所有，以詐術使人將本人或第3人之物
交付者，處5年以下有期徒刑、拘役或科或併科1000元以下罰金
。
以前項方法得財產上不法之利益或使第3人得之者，亦同。
